臺灣高等法院刑事判決　　　　　　　　94年度上訴字第4265號
上　訴　人　甲○○
即　被　告
選任辯護人　陳靜育律師
上列上訴人因貪污治罪條例等案件，不服臺灣士林地方法院93年
度訴字第310號，中華民國94年11月14日第一審判決（起訴案號
：臺灣士林地方法院檢察署92年度偵字第3742號），提起上訴，
本院判決如下：
    主  文
原判決撤銷。
甲○○連續依據法令從事公務之人員，利用職務上之機會，詐取
財物，處有期徒刑貳年，褫奪公權參年，緩刑伍年。
所得財物新台幣柒拾貳萬陸仟零陸拾壹元應予追繳發還台北縣淡
水鎮公所，如全部或一部無法追繳時，以其財產抵償之。
    事  實
一、甲○○曾擔任臺北縣淡水鎮公所民政課課長、兵役課課長，
    至民國（下同）八十四年其前妻陳娥（已於八十四年八月十
    九日離婚）因赴大陸投資經商生意失敗，積欠大批債務（其
    中包含積欠淡水鎮公所民政課課員陳秀英會款及借款共二百
    七十九萬元），甲○○因而由兵役課長自動請調任該所民政
    課課員，擔任淡水鎮八勢里及里幹事，至九十年擔任中和里
    里幹事（已於九十五年四月十三日停職），為依據法令從事
    公務之人員。
二、台北縣政府自八十七年三月起實施「村里基層工作經費實施
    計畫」，按月撥放新台幣（下同）五萬元之基層工作經費予
    各里，規定凡支出金額於一萬元以下者，由各里自行辦理，
    各里在動支經費後，由里幹事檢附「台北縣鄉鎮長村里基層
    工作經費施作項目查報單」、「施工前、中、後成果照片」
    （以下稱成果照片）、「台北縣淡水鎮村里工作經費支用核
    銷單」（以下稱核銷單），經上級主管核准後，里幹事再據
    以填寫包括帳號、金額、存戶簽章之取款憑條，向主計室請
    款，經主計室主任審核後於取款憑條上蓋用印鑑章，交還各
    里幹事，由各里幹事自行至所屬農會專戶內提領，帳戶存摺
    及印章均由各里自行負責、保管。另各里里辦公處按月有固
    定之四千元辦公費，上開兩筆經費均已各里辦公室名義在台
    北縣淡水鎮農會開設專戶存放管理。甲○○任職里幹事後，
    ，並承擔其前妻積欠之債務，按月分期清償各債權人，嗣因
    週轉不靈，無力償還債務，竟基於意圖為自己不法所有之概
    括犯意，自八十七年十二月二十一日起至九十一年十二月十
    九日止，利用其負責上開各里之基層工作經費（起訴書誤載
    為里基層建設經費）及里辦公處辦公費請款、提領等業務，
    同時保管上開各里之辦公處辦公費及基層工作經費專款帳戶
    存簿及專戶印鑑章等機會（甲○○保管八勢里及中和里之帳
    戶詳如附表一所示），連續於附表二所示時間，在設於台北
    縣淡水鎮○○路六十五號淡水鎮公所之里辦公室內，佯向淡
    水鎮公所主計人員表明欲請領該里之基層工作經費或辦公處
    辦公費，惟隱瞞其真意乃係欲取得經淡水鎮公所主計人員核
    章之取款憑條後，再以如附表二所示之方法取得款項後償還
    債務，其方式為由甲○○先填妥與基層工作經費正確支用金
    額數字相符之取款憑條，或填寫未載明應支領帳戶之辦公處
    辦公費取款憑條，向淡水鎮公所請款，致使不知情之淡水鎮
    公所主計人員陷於錯誤，核准並簽蓋帳戶印鑑章於甲○○所
    附之取款憑條予甲○○後，甲○○即以如附表二所示犯罪方
    式，即變更淡水鎮公所主計人員已核撥簽蓋之辦公處辦公費
    或基層工作經費專戶取款憑條上之取款金額（均增填萬字部
    分金額）而變造該取款憑條私文書，或在原應填載里辦公處
    辦公費帳戶號碼之空白處填載里基層建設經費帳戶號碼，而
    偽造上揭取款憑條私文書，均足以生損害於淡水鎮公所。甲
    ○○完成後即持偽造、變造之取款憑條私文書持向淡水鎮農
    會承辦人員行使領款，使承辦人員陷於錯誤如數交付款項與
    甲○○，甲○○共計詐得新臺幣（下同）一百五十五萬九千
    三百元（其詳細之犯罪時間、方法、詐得金額均如附表二所
    示），亦均足以生損害於淡水鎮公所及淡水鎮農會，其所詐
    得之款項則均用以清償債務。嗣於九十二年初，台北縣政府
    要求轄內各鄉鎮市公所至九十一年度結束後仍未執行之村里
    基層工作經費剩餘款，甲○○無法籌款回補，乃於犯罪未發
    覺前，於九十二年二月十一日向法務部調查局臺北縣調查站
    自首，並接受裁判。甲○○案發後自九十二年八月起每月由
    其薪資中扣繳三分之一繳交淡水鎮公所（九十二年八月起每
    月原扣繳一萬七千六百四十七元，停職後改為每月扣繳五千
    二百二十七元），迄九十六年一月間止尚積欠七十二萬六千
    零六十一元。
三、案經法務部調查局臺北縣調查站移送臺灣士林地方法院檢察
    署檢察官偵查起訴。
    理  由
一、證人鄭吉良、李永祺、孫聖蓮、方璿華、呂素珍、陳秀英於
    法務部調查局台北縣調查站、及偵查中所為之陳述，雖均為
    被告以外之人於審判外之陳述，惟其中證人鄭吉良、李永祺
    、孫聖蓮、方璿華於偵查中向檢察官所為之陳述，並無顯不
    可信之情況，且上述各人於調查局台北縣調查站及於偵查中
    向檢察官所為之陳述，業經被告及辯護人於原審及本院審判
    程序同意做為證據，且本院審酌該等言詞陳述均係出於鄭吉
    良等人之自由意志，亦無受外力不當干擾等作成時之情況，
    並認為適當，則依刑事訴訟法第一百五十九條之一第二項、
    第一百九十五條之五第一項規定，均得為證據。
二、上揭犯罪事實，業據被告甲○○於偵查、原審、及本院審理
    時自白不諱，核與證人鄭吉良、李永祺、孫聖蓮、方璿華於
    法務部調查局台北縣調查站、偵查中及呂素珍、陳秀英於法
    務部調查局台北縣調查站中證述之情節相符，復有台北縣政
    府函、村里基層工作經費帳戶交易明細表、淡水鎮村里基層
    工作經費執行情形季報表、取款憑條、八勢里基層工作經費
    清單、中和里基層工作經費清單、台灣士林地方法院核發之
    執行命令、中和里工作經費遭溢領一覽表、中和里工作經費
    支用核銷單、八勢里工作經費遭溢領一覽表、中和里基層工
    作經費執行情形、八勢里基層工作經費執行情形、淡水鎮村
    里基層工作經費執行情形累計表、八勢里辦公處帳戶、中和
    里辦公處帳戶、台北縣鄉鎮市村里基層工作經費實施計畫等
    在卷足資佐證，足認被告之自白確係出於自由意志，且與事
    實相符，應堪採信。被告利用其擔任里幹事之職務機會，將
    業經里長及鎮公所主計人員核章之取款憑條偽造、變造後持
    已向淡水鎮農會人員行使，自係施用詐術使淡水鎮農會人員
    陷於錯誤交付款項，且均足以生損害於淡水鎮公所及淡水鎮
    農會。又被告於案發後自九十二年八月起每月由其薪資中扣
    繳三分之一即一萬七千六百四十七元繳交淡水鎮公所，停職
    後改為每月扣繳五千二百二十七元，至九十五年十月時尚積
    欠七十三萬七千五百十五元，據此計算至九十六年一月間止
    仍積欠淡水鎮公所七十二萬六千零六十一元等情，亦有淡水
    鎮公所九十二年七月二十二日北縣淡民字第０九二００二一
    一九六號函、九十五年十月十四日北縣淡民字第０九五００
    三一三九０號函可按（偵查卷第二二八頁、本案卷第七十八
    頁）。綜上所述，本件事證明確，被告之犯行堪以認定。
三、
  (一)核被告所為，係犯貪污治罪條例第五條第一項第二款之利用
    職務上機會詐取財物罪、及刑法第二百十六條、第二百十條
    之罪。按於以自己名義作成之文書為不實之登載，除有特別
    規定外，原不構成偽造、變造文書之罪，惟自己之賬簿所記
    物品數額，經利害關係人蓋章，以為表示其承認無誤之證明
    者，依刑法第二百二十條之規定，應以他人名義作成之文書
    論，如就數額加以變更，即應認為變造文書，若於所記數額
    外，另為不實之登載，而與他人承認之數額無關者，仍不得
    謂構成變造文書罪，（最高法院二十二年上字第八七四號判
    例）。次按刑法上所謂變造文書，係指無制作權者就他人所
    制作之真正文書，加以改造而變更其內容而言，亦即不變更
    原有文書之本質，僅就文書之內容有所更改者是。若變更其
    本質，使之發生完全相反之效用者，則屬偽造而非變造。被
    告甲○○將空白之原應填載里辦公處辦公費帳戶號碼之取款
    憑條，或先行填載與正確支用金額數字相符之取款憑條，既
    經淡水鎮公所主計人員確認，則上開取款憑條即應以他人名
    義作成之文書論，被告甲○○未經主計人員之同意，即擅自
    將原應填載里辦公處辦公費帳戶號碼者填載為里基層工作經
    費號碼，非但本質已有變更（原應自里辦公處辦公費帳戶支
    領，變更為自里基層工作經費帳戶支領），且具有創設性（
    從里基層工作經費帳戶支領金額為零至支領如取款憑條上所
    示金額），自為偽造私文書之行為；又被告甲○○擅自將主
    計人員已核章之取款憑條上金額虛填萬位數字，自為變造私
    文書之行為。其偽造、變造取款憑條私文書後持以向農會人
    員行使，該偽造、變造之低度行為，為行使之高度行為所吸
    收，不另論罪。其先後多次利用職務上機會詐取財物及行使
    偽造、變造私文書犯行，時間緊接，方法相同，觸犯構成要
    件相同之罪名，顯係基於概括犯意為之，為連續犯，均應依
    修正前刑法第五十六條規定論以一罪，並依法加重其刑。被
    告所犯上開各罪，有方法行為與目的行為之牽連關係，應從
    一重之連續利用職務上機會詐取財物罪處斷。被告於上開犯
    罪未經發覺前，先向淡水鎮公所政風室陳報，並於九十二年
    二月十一日主動前往法務部調查局臺北縣調查站自首，並到
    案接受裁判，業經載明調查筆錄可稽（偵卷第十頁至第十五
    頁），已符合自首之規定，應依法減輕其刑。至於被告雖陸
    續扣繳清償其詐得之財務，然迄今仍未繳交全部所得財物，
    與貪污治罪條例第八條第一項前段規定要件不符，自不得依
    該條規定減輕或免除其刑。又按（修正前）刑法第五十九條
    規定，犯罪之情狀可憫恕者，得酌量減輕其刑，而同法第五
    十七條規定，科刑時應審酌一切情狀，二者適用上固有區別
    ，惟所謂「犯罪情狀」與「一切情狀」云云，並非有截然不
    同之領域，於裁判上酌減其刑時，應就犯罪一切情狀，包括
    五十七條所列舉之十款事項，予以全盤考量，審酌其犯罪有
    無可憫恕之事由（即判例所稱有特殊之原因與環境等等，在
    客觀上足以引起一般同情，以及宣告法定最低度刑，是否猶
    嫌過重）以為判斷。故適用第五十九條酌量減輕其刑時，並
    不排除第五十七條所列舉十款事由之審酌（最高法院七十年
    五月十六日七十年度第六次刑事庭會議決議參照），查被告
    原任職淡水鎮公所兵役課長，為承擔償還其前妻陳娥所積欠
    之債務而自動請調民政課課員擔任里幹事職務，並長期負責
    清償債務，嗣因週轉不靈，無力應付債權人之催逼，而起意
    為上開犯行，惟所得財物均用以清償債務，並非為滿足個人
    私慾之用，案發後自動同意由其薪資中扣繳償還淡水鎮公所
    ，所有之不動產亦經強制執行，僅因個人債信能力不佳而無
    法另行籌措資金歸還全部犯罪所得，其犯後悔悟之心昭然可
    見，又其配偶早已離異，目前尚有身心障礙（肢體中度障礙
    ）之高齡老父住於安養中心有賴被告分攤支付養護費費，被
    告本身亦罹患心血管及糖尿等疾病，有戶籍謄本、診斷證明
    書、身心障礙手冊、證明書、繳費收據、檢康檢查報告、繳
    款書、台灣士林地方法院民事執行處通知等影本為證，是就
    上開被告之素行、犯罪之動機、目的、犯後態度及其生活狀
    況等一切情狀，予以全盤考量，被告犯罪情狀堪予憫恕，併
    依刑法第五十九條規定減輕其刑。
  (二)被告行為後，刑法於九十四年二月二日修正公布，於九十五
    年七月一日施行。修正前刑法第十條第二項規定：「稱公務
    員者，謂依法從事於公務之人員。」；修正後刑法第十條第
    二項規定：「稱公務員者，謂下列人員：一依法令服務於國
    家、地方自治團體所屬機關而具有法定職務權限，以及其他
    依法令從事於公共事務，而具有法定職務權限者。二受國家
    、地方自治團體所屬機關依法委託，從事與委託機關權限有
    關之公共事務者。」。被告無論依刑法修正前後規定，均為
    公務員，自無有利、不利之比較適用可言。又被告行為後，
    貪污治罪條例於九十五年五月三十日修正公布，將原第二條
    規定「依據法令從事公務之人員，犯本條例之罪者，依本條
    例處斷；其受公務機關委託承辦承辦公務之人，犯本條例之
    罪者，亦同。」，修正為「公務員反本條例之罪者，依本條
    例處斷。」，惟此修正僅係配合刑法第十條第二項之上開修
    正情形而為，而被告無論依修正前後規定均為公務員，應適
    用貪污治罪條例處斷，此部分對被告亦無有利、不利之比較
    適用可言。
  (三)被告行為後，刑法第六十二條關於自首之規定，由「對於未
    發覺之罪自首而受裁判者，減輕其刑。但有特別規定者，依
    其規定。」，修正為「對於未發覺之罪自首而受裁判者，得
    減輕其刑。但有特別規定者，依其規定。」，相比較之下，
    以修正前之規定有利於被告，應適用修正前刑法第六十二條
    規定減輕其刑。至於刑法第五十九條僅係將實務上向來之見
    解予以明文化，非屬法律變更，亦無有利、不利之情形可言
    ，自應適用裁判時法（參見最高法院九十五年度第二時一次
    刑事庭會議決議）。又修正後之刑法刪除第五十五條關於牽
    連犯之規定，本件被告所犯上開各罪具有牽連犯之關係，依
    修正前即行為時之規定，應從一重之連續利用職務上機會詐
    取財物罪處斷；依修正後之刑法既已刪除牽連犯之規定，則
    所犯上述各罪應依數罪併罰之規定分論併罰。比較新舊法之
    規定，修正後之規定並非較有利於被告，亦應適用行為時之
    法律，即適用修正前刑法第五十五條牽連犯之規定，從一重
    處斷。
四、原判決對被告予以論科，固非無見。然查被告自案發後自動
    陸續繳交款項與淡水鎮公所，迄今積欠之金額僅為七十二萬
    六千零六十一元，已如前述，其餘已經償還之款項，自無庸
    諭知追繳發還被害人，及以其財產抵償，原判決未及審酌被
    告仍有陸續償還款項等事實，致諭知應追繳發還被害人之金
    額與被告實際尚未繳還之金額不符，自有瑕疵；又刑法上之
    行使偽造、變造私文書罪以足以生損害於公眾及他人為要件
    ，原判決既認被告係牽連犯有刑法第二百十六條、第二百十
    條之罪，然判決於事實欄僅記載被告偽造、變造取款憑條足
    以生損害於淡水鎮公所，並未詳細記載認定被告行使該等偽
    造、變造之取款憑條是否足以生損害於公眾及他人等該當於
    犯罪構成要件之事實，理由內亦完全未予說明，亦有違誤。
    又原判決對被告量處有期徒刑八年，揆諸本院上開對被告犯
    罪後一切情狀之審酌說明，原判決量刑亦顯然過重。本案原
    判決既有可議，案經被告提起合法上訴，自屬無法維持，應
    由本院將原判決撤銷，另為適法之諭知。爰審酌被告甲○○
    身為公務人員，為承擔清償其前妻積欠之債務，於週轉不靈
    之情況下為本案犯行，犯罪所得均用於清償債務之用，並非
    為滿足個人私慾，及其犯罪之手段，犯罪所得為一百五十五
    萬九千三百元，犯罪後能坦承全部犯行，主動繳交大部分犯
    罪所得，盡力彌補其造成之損害，目前尚欠七十二萬六千零
    六十一元，態度良好，及其智識程度、生活狀況等一切情狀
    ，量處如主文第二項所示之刑，以示儆懲。被告所犯為貪污
    治罪條例之罪，宣告刑為有期徒刑以上之刑，應依貪污治罪
    條例第十七條規定，宣告褫奪公權三年。末查被告未曾因故
    意犯罪受有期徒刑以上刑之宣告，有本院被告全國前案紀錄
    表可徵，其因一時失慮，初罹刑章，犯罪後坦承犯行，已知
    悔悟，足見有自省能力，且已繳還部份犯罪所得，目前仍在
    持續償還中，態度良好，其尚有身心障礙老父賴其扶養照料
    ，如一旦入監服刑，景況堪慮，其經此起訴審判，應已足資
    教訓，嗣後應知戒慎，信無再犯之虞，故本院經綜合審酌上
    開情狀，認其所受本案刑之宣告，以暫不執行為適當，爰併
    諭知緩刑五年，藉啟自新。
五、貪污治罪條例所定應予追繳沒收或發還被害人之財物，以所
    得者為限，其無所得或已發還者，自無從再為追繳或發還之
    諭知，經主動返還者，亦應與發還相同，不得再諭知追繳或
    發還，故本件被告已主動返還淡水鎮公所之金額不再諭知追
    繳發還，至於被告尚積欠之七十二萬六千零六十一元，係被
    告犯罪所得之財物，應依法追繳並發還台北縣淡水鎮公所，
    如全部或一部無法追繳時，應以其財產抵償。另被告前揭偽
    造、變造之取款憑條，業因行使而交付台北縣淡水鎮農會，
    已非被告所有，自無從宣告沒收，附此敘明。
據上論結，應依刑事訴訟法第三百六十九條第一項前段、第三百
六十四條、第二百九十九條第一項前段、貪污治罪條例第五條第
一項第二款、第二條、第十條第一項、第十七條、第十九條、刑
法第二條第一項、第十一條、第二百十六條、第二百十條、第五
十九條、第七十四條第一項第一款、第三十七條第二項、修正前
刑法第五十六條、第五十五條、第六十二條前段，判決如主文。
本案經檢察官呂文忠到庭執行職務。
中　　華　　民　　國　　96　　年　　1 　　月　　26　　日
　　　　　　　　　刑事第十九庭  審判長法　官　宋　祺
　　　　　　　　　　　　　　　　　　  法　官  陳憲裕
　　　　　　　　　　　　　　　　　　  法　官  黃俊明
以上正本證明與原本無異。
如不服本判決，應於收受送達後十日內向本院提出上訴書狀，其
未敘述上訴之理由者並得於提起上訴後十日內向本院補提理由書
（均須按他造當事人之人數附繕本）。
                                      書記官 王韻雅
中　　華　　民　　國　　96　　年　　1 　　月　　26　　日
附錄：本案論罪科刑法條全文
貪污治罪條例第5條第1項第2款
有下列行為之一者，處7 年以上有期徒刑，得併科新臺幣6 千萬
元以下罰金：
二  利用職務上之機會，詐取財物者。
刑法第210條
偽造、變造私文書，足以生損害於公眾或他人者，處5 年以下有
期徒刑。
刑法第216條
行使第210 條至第215 條之文書者，依偽造、變造文書或登載不
實事項或使登載不實事項之規定處斷。
附表一
┌──┬─────────────────┬────────────┐
│編號│帳戶名稱                          │用途                    │
├──┼─────────────────┼────────────┤
│一  │台北縣淡水鎮農會帳號00000000000000│八勢里里辦公費專戶      │
│    │戶名八勢里辦公處                  │                        │
├──┼─────────────────┼────────────┤
│二  │台北縣淡水鎮農會帳號00000000000000│八勢里里基層工作經費專戶│
│    │戶名八勢里辦公處                  │                        │
├──┼─────────────────┼────────────┤
│三  │台北縣淡水鎮農會帳號00000000000000│中和里里辦公費專戶      │
│    │戶名中和里辦公處                  │                        │
├──┼─────────────────┼────────────┤
│四  │台北縣淡水鎮農會帳號00000000000000│中和里里基層工作經費專戶│
│    │戶名中和里辦公處                  │                        │
└──┴─────────────────┴────────────┘
附表二
┌──┬────┬──────┬──────────────────────┬────┬──────┐
│編號│犯罪時間│提領帳戶名稱│犯罪方式                                    │不法所得│備註        │
├──┼────┼──────┼──────────────────────┼────┼──────┤
│1   │87.12.11│八勢里里辦公│被告擅自將核發4,000 元里辦公費取款憑條之「新│30,000元│取款憑條（見│
│    │        │費專戶      │台幣大寫欄」增填「參萬」，另於「NT＄」欄增填│        │偵卷第120 頁│
│    │        │            │「3 」，變更取款金額為34,000元。            │        │）          │
├──┼────┼──────┼──────────────────────┼────┼──────┤
│2   │88.03.09│八勢里里辦公│被告擅自將核發5,000 元里辦公費取款憑條之「新│30,000元│取款憑條（見│
│    │        │費專戶      │台幣大寫欄」增填「參萬」，另於「NT＄」欄增填│        │偵卷第121 頁│
│    │        │            │「3 」，變更取款金額為35,000元。            │        │）          │
├──┼────┼──────┼──────────────────────┼────┼──────┤
│3   │88.09.06│八勢里基層工│被告擅自將核發4,000 元之未記載帳號之里辦公費│94,000元│取款憑條（見│
│    │        │作經費專戶  │取款憑條上「新台幣大寫欄」增填「玖萬」，另於│        │偵卷第122 頁│
│    │        │            │「NT＄」欄增填「9 」，變更取款金額為94,000元│        │）          │
│    │        │            │後，再填入八勢里基層工作經費專戶帳號，自里基│        │            │
│    │        │            │層工作經費專戶內支領。                      │        │            │
├──┼────┼──────┼──────────────────────┼────┼──────┤
│4   │88.09.10│八勢里基層工│被告擅自將核發4,000 元之未記載帳號之里辦公費│24,000元│取款憑條（見│
│    │        │作經費專戶  │取款憑條上「新台幣大寫欄」增填「貳萬」，另於│        │偵卷第123 頁│
│    │        │            │「NT＄」欄增填「2 」，變更取款金額為24,000元│        │）          │
│    │        │            │後，再填入八勢里基層工作經費專戶帳號，自里基│        │            │
│    │        │            │層工作經費專戶內支領。                      │        │            │
├──┼────┼──────┼──────────────────────┼────┼──────┤
│5   │88.12.16│八勢里基層工│被告擅自將核發4,000 元之未記載帳號之里辦公費│54,000元│取款憑條（見│
│    │        │作經費專戶  │取款憑條上「新台幣大寫欄」增填「伍萬」，另於│        │偵卷第124 頁│
│    │        │            │「NT＄」欄增填「5 」，變更取款金額為54,000元│        │）          │
│    │        │            │後，再填入八勢里基層工作經費專戶帳號，自里基│        │            │
│    │        │            │層工作經費專戶內支領。                      │        │            │
├──┼────┼──────┼──────────────────────┼────┼──────┤
│6   │89.01.28│八勢里基層工│被告擅自將核發4,000 元未記載帳號之里辦公費取│84,000元│取款憑條（見│
│    │        │作經費專戶  │款憑條上「新台幣大寫欄」增填「捌萬」，另於「│        │偵卷第125 頁│
│    │        │            │NT＄」欄增填「8 」，變更取款金額為84,000元後│        │）          │
│    │        │            │，自里基層工作經費專戶內支領。              │        │            │
├──┼────┼──────┼──────────────────────┼────┼──────┤
│7   │89.04.13│八勢里基層工│被告擅自將核發9,900 元未記載帳號之里辦公費取│69,900元│取款憑條（見│
│    │        │作經費專戶  │款憑條上「新台幣大寫欄」增填「陸萬」，另於「│        │偵卷第126 頁│
│    │        │            │NT＄」欄增填「6 」，變更取款金額為69,900元後│        │）          │
│    │        │            │，自里基層工作經費專戶內支領。              │        │            │
├──┼────┼──────┼──────────────────────┼────┼──────┤
│8   │89.11.10│八勢里基層工│被告擅自將核發6,000 元里基層工作經費取款憑條│40,000元│取款憑條（見│
│    │        │作經費專戶  │上「新台幣大寫欄」增填「肆萬」，另於「NT＄」│        │偵卷第127 頁│
│    │        │            │欄增填「4 」，變更取款金額為46,000元。      │        │）、核銷單（│
│    │        │            │                                            │        │見偵卷第127 │
│    │        │            │                                            │        │頁）、成果照│
│    │        │            │                                            │        │片（見偵卷  │
│    │        │            │                                            │        │第129 頁至第│
│    │        │            │                                            │        │130 頁）    │
├──┼────┼──────┼──────────────────────┼────┼──────┤
│9   │90.01.08│八勢里基層工│被告擅自將核發9,100 元未記載帳號之里辦公費取│99,100元│取款憑條（見│
│    │        │作經費專戶  │款憑條上「新台幣大寫欄」增填「玖萬」，另於「│        │偵卷第131 頁│
│    │        │            │NT＄」欄增填「9 」，變更取款金額為99,100元後│        │）          │
│    │        │            │，再填入八勢里基層工作經費專戶帳號，自里基層│        │            │
│    │        │            │工作經費專戶內支領。                        │        │            │
├──┼────┼──────┼──────────────────────┼────┼──────┤
│10  │90.04.12│八勢里基層工│被告擅自將核發12,600元未記載帳號之里辦公費取│112,600 │取款憑條（見│
│    │        │作經費專戶  │款憑條上「新台幣大寫欄」增填「壹拾萬」，另於│元      │偵卷第132 頁│
│    │        │            │NT＄」欄增填「10」，變更取款金額為112,600 元│        │）          │
│    │        │            │後，再填入八勢里基層工作經費專戶帳號，自里基│        │            │
│    │        │            │層工作經費專戶內支領。                      │        │            │
├──┼────┼──────┼──────────────────────┼────┼──────┤
│11  │90.06.04│八勢里基層工│被告擅自將核發4,000 元未載帳號之里辦公費取款│94,000元│取款憑條（見│
│    │        │作經費專戶  │憑條上「新台幣大寫欄」增填「玖萬」，另於「NT│        │偵卷第133 頁│
│    │        │            │＄」欄增填「9 」，變更取款金額為94,000元後，│        │）          │
│    │        │            │再填入八勢里基層工作經費專戶帳號，自里基層工│        │            │
│    │        │            │作經費專戶內支領。                          │        │            │
├──┼────┼──────┼──────────────────────┼────┼──────┤
│12  │90.07.03│八勢里基層工│被告擅自將核發2,200 元未記載帳號之里辦公費取│92,200元│取款憑條（見│
│    │        │作經費專戶  │款憑條上「新台幣大寫欄」增填「玖萬」，另於「│        │偵卷第134 頁│
│    │        │            │NT＄」欄增填「9 」，變更取款金額為92,200元後│        │）          │
│    │        │            │，再填入八勢里基層工作經費專戶帳號，自里基層│        │            │
│    │        │            │工作經費專戶內支領。                        │        │            │
├──┼────┼──────┼──────────────────────┼────┼──────┤
│13  │90.08.28│八勢里基層工│被告擅自將核發4,000 元未記載帳號之里辦公費取│84,000元│取款憑條（見│
│    │        │作經費專戶  │款憑條上「新台幣大寫欄」增填「捌萬」，另於「│        │偵卷第135 頁│
│    │        │            │NT＄」欄增填「8 」，變更取款金額為84,000元，│        │）          │
│    │        │            │再填入八勢里基層工作經費專戶帳號後，自里基層│        │            │
│    │        │            │工作經費專戶內支領。                        │        │            │
├──┼────┼──────┼──────────────────────┼────┼──────┼
│14  │90.09.14│八勢里基層工│被告擅自將核發4,000 元未記載帳號之里辦公費取│4,000元 │取款憑條（見│
│    │        │作經費專戶  │款憑條上，填入八勢里里基層工作經費專戶帳號後│        │偵卷第136 頁│
│    │        │            │，自里基層工作專戶內支領。                  │        │）          │
├──┼────┼──────┼──────────────────────┼────┼──────┤
│15  │90.10.04│八勢里基層工│被告擅自將核發4,200 元未記載帳號之里辦公費取│44,200元│取款憑條（見│
│    │        │作經費專戶  │款憑條上「新台幣大寫欄」增填「肆萬」，另於「│        │偵卷第137 頁│
│    │        │            │NT＄」欄增填「4 」，變更取款金額為44,200元，│        │）          │
│    │        │            │再填入八勢里基層工作經費專戶帳號後，自里基層│        │            │
│    │        │            │工作經費專戶內支領。                        │        │            │
├──┼────┼──────┼──────────────────────┼────┼──────┤
│16  │90.12.05│八勢里基層工│被告擅自將核發4,000 元未記載帳號之里辦公費取│94,000元│取款憑條（見│
│    │        │作經費專戶  │款憑條上「新台幣大寫欄」增填「玖萬」，另於「│        │偵卷第138 頁│
│    │        │            │NT＄」欄增填「9 」，變更取款金額為94,000元，│        │）          │
│    │        │            │再填入八勢里基層工作經費專戶帳號後，自里基層│        │            │
│    │        │            │工作經費專戶內支領。                        │        │            │
├──┼────┼──────┼──────────────────────┼────┼──────┤
│17  │90.12.26│八勢里基層工│被告擅自將核發2,000 元未記載帳號之里辦公費取│12,000元│取款憑條（見│
│    │        │作經費專戶  │款憑條上「新台幣大寫欄」增填「壹萬」，另於「│        │偵卷第139 頁│
│    │        │            │NT＄」欄增填「1 」，變更取款金額為12,000元，│        │）          │
│    │        │            │再填載里基層工作經費帳戶之帳號後，自里基層工│        │            │
│    │        │            │作經費專戶內支領。                          │        │            │
├──┼────┼──────┼──────────────────────┼────┼──────┤
│18  │91.04.03│中和里基層工│被告擅自將核發4,200 元未記載帳號之里辦公費取│64,200元│取款憑條（見│
│    │        │作經費專戶  │款憑條上「新台幣大寫欄」增填「陸萬」，另於「│        │偵卷第135 頁│
│    │        │            │NT＄」欄增填「6 」，變更取款金額為64,200元，│        │）          │
│    │        │            │再填入里基層工作經費專戶帳號後，自里基層工作│        │            │
│    │        │            │經費專戶內支領。                            │        │            │
├──┼────┼──────┼──────────────────────┼────┼──────┤
│19  │91.05.15│中和里基層工│被告擅自將核發6,800 元之里基層工作經費取款憑│30,000元│取款憑條（見│
│    │        │作經費專戶  │條上「新台幣大寫欄」增填「參萬」，另於「NT  │        │偵卷第78 頁 │
│    │        │            │＄」欄增填「3 」，變更取款金額為36,800元。  │        │）、核銷單（│
│    │        │            │                                            │        │見偵卷第79頁│
│    │        │            │                                            │        │）、施作項目│
│    │        │            │                                            │        │查報表（見偵│
│    │        │            │                                            │        │卷第80頁）、│
│    │        │            │                                            │        │成果照片（見│
│    │        │            │                                            │        │偵卷第81頁至│
│    │        │            │                                            │        │第82頁）    │
├──┼────┼──────┼──────────────────────┼────┼──────┤
│20  │91.06.14│八勢里基層工│被告擅自將核發3,400 元之里基層工作經費取款憑│30,000元│取款憑條（見│
│    │        │作經費專戶  │條上「新台幣大寫欄」增填「參萬」，另於「NT  │        │偵卷第140 頁│
│    │        │            │＄」欄增填「3 」，變更取款金額為33,400元，再│        │）、核銷單（│
│    │        │            │填入八勢里基層工作經費專戶帳號後，自里基層工│        │見偵卷第141 │
│    │        │            │作經費專戶內支領。                          │        │頁）、成果照│
│    │        │            │                                            │        │片（見偵卷第│
│    │        │            │                                            │        │142 頁至143 │
│    │        │            │                                            │        │頁）        │
├──┼────┼──────┼──────────────────────┼────┼──────┤
│21  │91.06.20│中和里基層工│被告擅自將核發4,200 元里基層工作經費取款憑條│38,900元│取款憑條（見│
│    │        │作經費專戶（│（實際支出金額為5,300 元）新台幣大寫欄」增填│        │偵卷第135 頁│
│    │        │起訴書誤載為│「肆萬」，另於「NT＄」欄增填「4 」，變更取款│        │）          │
│    │        │八勢里）    │金額為44,200元。                            │        │            │
├──┼────┼──────┼──────────────────────┼────┼──────┤
│22  │91.07.03│中和里基層工│被告重複申請4,200 元之里基層工作經費，並於核│44,200元│取款憑條（見│
│    │        │作經費專戶  │准後將取款憑條上「新台幣大寫欄」增填「肆萬」│        │偵卷第83頁）│
│    │        │            │，另於「NT＄」欄增填「4 」，變更取款金額為  │        │            │
│    │        │            │44,200元後全數挪用。                        │        │            │
├──┼────┼──────┼──────────────────────┼────┼──────┤
│23  │91.07.17│中和里基層工│被告擅自將核發4,800 元之里基層工作經費取款憑│30,000元│取款憑條（見│
│    │        │作經費專戶  │條上「新台幣大寫欄」增填「參萬」，另於「NT  │        │偵卷第84頁）│
│    │        │            │＄」欄增填「3 」，變更取款金額為34,800元。  │        │、核銷單（見│
│    │        │            │                                            │        │偵卷第85頁）│
│    │        │            │                                            │        │、成果照片（│
│    │        │            │                                            │        │見偵卷第86頁│
│    │        │            │                                            │        │）          │
├──┼────┼──────┼──────────────────────┼────┼──────┤
│24  │91.08.02│中和里基層工│被告擅自將核發6,900 元里基層工作經費費取款憑│50,000元│取款憑條（見│
│    │        │作經費專戶  │條上「新台幣大寫欄」增填「伍萬」，另於「NT＄│        │偵卷第88頁）│
│    │        │            │」欄增填「5 」，變更取款金額為56,900元。    │        │、核銷單（見│
│    │        │            │                                            │        │偵卷第89頁）│
│    │        │            │                                            │        │、成果照片（│
│    │        │            │                                            │        │見偵卷第90頁│
│    │        │            │                                            │        │至第92頁）  │
├──┼────┼──────┼──────────────────────┼────┼──────┤
│25  │91.08.08│中和里基層工│被告擅自將核發9,900 元里基層工作經費取款憑條│30,000元│取款憑條（見│
│    │        │作經費專戶  │上「新台幣大寫欄」增填「參萬」，另於「NT＄」│        │偵卷第93頁）│
│    │        │            │欄增填「3 」，變更取款金額為39,900元。      │        │、核銷單（見│
│    │        │            │                                            │        │偵卷第94頁至│
│    │        │            │                                            │        │第95頁）    │
├──┼────┼──────┼──────────────────────┼────┼──────┤
│26  │91.08.22│中和里基層工│被告擅自將核發5,100 元里基層工作經費取款憑條│10,000元│取款憑條（見│
│    │        │作經費專戶  │上「新台幣大寫欄」增填「壹萬」，另於「NT＄」│        │偵卷第96頁）│
│    │        │            │欄增填「1 」，變更取款金額為15,100元。      │        │、核銷單（見│
│    │        │            │                                            │        │偵卷第97頁）│
│    │        │            │                                            │        │、成果照片（│
│    │        │            │                                            │        │見偵卷第98頁│
│    │        │            │                                            │        │至第99頁））│
├──┼────┼──────┼──────────────────────┼────┼──────┤
│27  │91.11.07│中和里基層工│被告擅自將核發9,750 元里基層工作經費取款憑條│60,000元│取款憑條（見│
│    │        │作經費專戶  │上「新台幣大寫欄」增填「陸萬」，另於「NT＄」│        │偵卷第100 頁│
│    │        │            │欄增填「6 」，變更取款金額為6,9750元。      │        │）、核銷單（│
│    │        │            │                                            │        │見偵卷第101 │
│    │        │            │                                            │        │頁）、成果照│
│    │        │            │                                            │        │片（見偵卷第│
│    │        │            │                                            │        │102 頁至第  │
│    │        │            │                                            │        │103 頁）    │
├──┼────┼──────┼──────────────────────┼────┼──────┤
│28  │91.11.08│八勢里基層工│被告擅自將核發7,660 元里基層工作經費取款憑條│70,000元│取款憑條（見│
│    │        │作經費專戶  │上「新台幣大寫欄」增填「柒萬」，另於「NT＄」│        │偵卷第144 頁│
│    │        │            │欄增填「7」，變更取款金額為77,600元。       │        │）、核銷單（│
│    │        │            │                                            │        │見偵卷第145 │
│    │        │            │                                            │        │頁）        │
├──┼────┼──────┼──────────────────────┼────┼──────┤
│29  │91.12.04│中和里基層工│被告擅自將核發9,600 元里基層工作經費取款憑條│30,000元│取款憑條（見│
│    │        │作經費專戶  │上「新台幣大寫欄」增填「參萬」，另於「NT＄」│        │偵卷第104 頁│
│    │        │            │欄增填「3」，變更取款金額為39,600元。       │        │）、核銷單（│
│    │        │            │                                            │        │見偵卷第105 │
│    │        │            │                                            │        │頁）、成果照│
│    │        │            │                                            │        │片（見偵卷第│
│    │        │            │                                            │        │106 頁至第  │
│    │        │            │                                            │        │107 頁）    │
├──┼────┼──────┼──────────────────────┼────┼──────┤
│30  │91.12.19│中和里基層工│被告擅自將核發6,800 元里基層工作經費取款憑條│10,000元│取款憑條（見│
│    │        │作經費專戶  │上「新台幣大寫欄」增填「壹萬」，另於「NT＄」│        │偵卷第108 頁│
│    │        │            │欄增填「1 」，變更取款金額為16,800元。      │        │）、核銷單（│
│    │        │            │                                            │        │見偵卷第109 │
│    │        │            │                                            │        │頁）、成果照│
│    │        │            │                                            │        │片（見偵卷第│
│    │        │            │                                            │        │110 頁至第  │
│    │        │            │                                            │        │117 頁）    │
├──┴────┴──────┴──────────────────────┴────┴──────┤
│總計：被告共詐得1,559,300元                                                                       │
└─────────────────────────────────────────────────┘
